臺灣臺中地方法院刑事判決　　　　　　　　　　　　九十一年度易字第二二號
　　公　訴　人　臺灣臺中地方法院檢察署檢察官
　　被　　　告　丙○○
右列被告因竊盜案件，經檢察官提起公訴（九十一年度偵字第一三七九四號），本院
判決如左：
    主    文
丙○○連續於夜間侵入住宅竊盜，累犯，處有期徒刑拾月。
    事    實
一、丙○○前曾於民國八十九年間因竊盜案件，經本院於九十年四月四日以九十年度
    易字第一七號判處有期徒刑八月確定，並於九十一年一月十三日執行完畢。竟猶
    不知悔改，復基於為自己不法所有之概括犯意，先於九十一年七月七日凌晨二時
    許之夜間，因見臺中縣大甲鎮○○街二０九號乙○○住處之後門未關，遂侵入而
    竊取乙○○所有之現款新台幣（下同）五千元，得手後供己花用殆盡。其後又承
    前開同一之概括犯意，於同年月十二日凌晨四時許之夜間，再度侵入乙○○前揭
    住處，並竊得乙○○所有之現金二千元，得手後因遭乙○○發現而逃逸，旋即為
    警在乙○○上開住處前之竹林內予以查獲，並尋獲前揭竊得之現金二千元。
二、案經臺中縣警察局大甲分局報請臺灣臺中地方法院檢察署檢察官偵查起訴。
    理    由
一、訊據被告丙○○對於前揭事實均供承不諱，核與被害人乙○○於警詢時指訴之情
    節相符，並有贓證物認領保管收據及照片五幀附卷足稽，是足見被告之自白，核
    與事實相符。本案事證明確，被告上開犯行，洵堪認定。
二、核被告丙○○所為，係犯刑法第三百二十一條第一項第一款於夜間侵入住宅竊盜
    罪。被告先後二次於夜間侵入住宅竊取財物之行為，時間緊接，犯罪構成要件復
    相同，顯係基於概括犯意為之，為連續犯，應依刑法第五十六條規定一罪論，並
    加重其刑。被告前曾因竊盜案件，經本院於九十年四月四日以九十年度易字第一
    七號判處有期徒刑八月確定，並於九十一年一月十三日執行完畢，此有台灣高等
    法院被告全國前案紀錄表在卷可按，其於五年內再犯本件有期徒刑以上之罪，為
    累犯，應依刑法第四十七條之規定，並遞加重其刑。爰審酌被告前即有竊盜前科
    之素行、其犯罪之動機、目的、手段，以及於夜間侵入他人住宅所致社會危害性
  非淺，其犯罪後業已坦承犯行，尚知所悔悟之態度等一切情狀，量處如主文所示
    之刑。
三、另移送併案意旨略以（九十一年度偵字第一六八四七號）：被告丙○○意圖為自
    己不法之所有，於九十一年六月十五日凌晨四時十五分許之夜間，侵入臺中縣大
    甲鎮○○街七十一號被害人甲○○之住處，竊取現金八千元，因認被告涉有刑法
    第三百二十一條第一項第一款於夜間侵入住宅竊盜罪嫌。惟按犯罪事實應依證據
    認定之，無證據不得推定其犯罪事實；又不能證明被告犯罪者，應諭知無罪之判
    決，刑事訴訟法第一百五十四條及第三百零一條第一項分別定有明文。次按刑法
    竊盜罪所保護之法益乃各個人對其所管領動產之支配力，此在同法第三百二十一
    條之加重竊盜罪亦然，是於決定竊盜行為著手時點之際，即應考慮具體財產持有
    人之支配力是否已有被侵害之直接或現實危險性。就侵入住宅竊盜犯罪之型態觀
    之，若行為人不僅有侵入住宅之行為，且已開始有搜尋、物色財物、或為物色財
    物而接近財物之動作，則應認此際行為人之行為對住宅居住人就各個動產之支配
    力已有加以排除而移轉持有之直接或現實危險性，而非僅單純侵害住宅居住人居
    住安寧之法益。準此，在意欲竊盜而侵入他人住宅之場合，單純侵入住宅之行為
    固不得視為竊盜行為之著手，惟行為人若在被害人住宅範圍內已有搜尋、物色、
    或為物色而為接近財物之動作時，即應認已著手於侵入住宅竊盜之行為，此有最
    高法院八十四年台上字第四三四一號判決意旨稱：「侵入竊盜究以何時為著手起
    算時點，依一般社會觀念，咸認行為人以竊盜為目的，而侵入他人住宅，搜尋財
    物時，即應與竊盜之著手行為相當」等語可資參照。訊據被告固坦認其曾於九十
    一年六月十五日凌晨零時許，自甲○○前揭住處大門侵入預備竊取財物，其後則
    於同日凌晨四時十五分許，為警在前揭住處四樓樓梯口查獲等情不諱；惟仍否認
    其有何竊盜犯行，辯稱：其雖於半夜十二點多自該處大門進入準備竊盜，預備看
    見財物即行竊取，且其前因工作而熟知該住宅內之房間位置，並打算至主臥室竊
    取財物，然其一進入就走樓梯直接上四樓等候，且因擔心住戶尚未就寢，故未看
    該住宅內之環境狀況，亦未開啟住戶之房門而未曾搜尋被害人之財物，其當日在
    大甲鎮上某一電腦店打了整夜電腦，人很累便在該處四樓睡覺，旋即在四樓樓梯
    口遭被害人發現而報警，並未竊得任何財物等語。經查：
（一）被告辯稱為警查獲時，員警未於其身上起獲八千元或任何財物，且被害人甲○○旋即檢視住宅內之財物，亦未發現任何遭竊情形等語，既核與被害人甲○○
      於警詢時陳述情節相符，復有職務報告書在卷足參，則被害人甲○○事後指稱
      經其於次日下午四時許詢問其子王仲毅後，始發現家中當日應遭竊八千元等情
      ，已尚非足資認定被告當日侵入後確有竊得財物之不利證據。蓋以當日員警既
      曾搜尋被告之身體而未起獲任何被害人甲○○之財物，則縱使被害人事後發現
      財物有所損失，因依一般常理，實有其後另遭他人所竊之可能，自無從據此認
      定乃係被告當日侵入住宅所為，已屬無證據證明被告確有竊取甲○○所有現金
      八千元之犯行。
（二）再者，被告既另以其自半夜十二點多進入前址後，雖預備看見財物即行竊取，
      且其前因工作而熟知該住宅內之房間位置，並打算至主臥室竊取財物，然其一
      進入就走樓梯直接上四樓等候，且因擔心住戶尚未就寢，故未看該住宅內之環
      境狀況，亦未開啟住戶之房門而未曾搜尋被害人之財物，其當日在大甲鎮上某
      一電腦店打了整夜電腦，人很累便在該處四樓睡覺而為警查獲等情置辯，而被
      害人甲○○於警詢時復陳稱：「警方到達現場，發現廖嫌（指被告丙○○）躺
      臥於四樓樓梯口睡覺，警方便隨即叫醒廖嫌」等語在卷，足見被告辯稱其係躺
      臥在四樓樓梯口等候時機竊取財物而睡著，尚未為竊盜行為之著手等語，核屬
      有據。
（三）此外，參諸卷內資料既無其他積極證據足以證明被告侵入住宅後已有開始搜尋
      財物而密切接近財物等竊盜行為之著手，揆諸上開說明，被告意欲竊盜而侵入
      甲○○前揭住宅之行為，僅得論以侵入住宅罪（業據被害人甲○○提起告訴）
      ，尚不得遽認被告已著手於侵入住宅竊盜之行為，而以夜間侵入住宅罪相繩。
      綜上，此部分既屬不能證明被告構成刑法第三百二十一條第一項第一款於夜間
      侵入住宅竊盜罪，核與公訴人已起訴論罪部分之犯罪事實，並無連續犯之裁判
      上一罪關係，自非本院所得併予審究者，應退還由檢察官另行處理。
據上論斷，應依刑事訴訟法第二百九十九條第一項前段，刑法第五十六條、第三百二
十一條第一項第一款、第四十七條，判決如主文。
中      華      民      國    九十一      年    十    月      十八      日
                              臺灣臺中地方法院刑事第二庭
                法  官  許  惠  瑜
右正本證明與原本無異。
如不服本判決，應於判決送達後十日內向本院提出上訴狀，上訴於臺灣高等法院臺中
分院（須附繕本）。
                                      書記官
中      華      民      國    九十一      年    十    月      十八      日
附錄法條：
刑法第三百二十一條第一項第一款
犯竊盜罪而有左列情形之一者，處六月以上五年以下有期徒刑。
第一款：於夜間侵入住宅或有人居住之建築物、船艦，或隱匿其內而犯之者。
